# 求助高人

提问人：fwefawefde 时间：2011-03-02 15:40:22
老师让我们做一个案例，其中要分析递延所得税的勾稽（表表间，表与附注间）。但我不太明白所说的勾稽具体指的是什么关系？希望有人能解答一二！

回答人：chenyiwei
大致上可能包括以下方面： 1 、递延所得税资产、负债的本期发生额中计入损益的部分应等于所得税费用中的递延所得税费用 2 、递延所得税资产、负债的期末余额中的各明细与对应的已确认递延所得税的暂时性差异金额（如资产减值准备、预提费用等）的对应关系大致上等于预计转回时的适用税率 3 、附注中披露的各项暂时性差异金额与对应的其他相关项目（如应收帐款、其他应收款、存货等）附注中披露的构成暂时性差异的项目余额的对应关系。